José Carlos García Alvarez, ingeniero de software

betankore@gmail.com

Pérfil de LinkedIn

Pérfil de Github

SOBRE MÍ

Ingeniero de software. Especilizado en desarrollo web donde tengo más de 5 años de experiencia. He desarrollado ambos back-end y front-end. Tengo más experiencia en el front-end. Estoy cómodo trabajando bajo metodologías ágiles y tradicionales.

EXPERIENCIA PROFESIONAL

Septiembre 2024 - Actualidad

Mid senior front-end, Teavaro

Trabajé como especialista en front end en software the grado empresarial. Algunas de las funcionalidades interesantes son.

- · Integré un editor de código.
- Implementé el diseño en la mayoría de las páginas.

Enero 2023 - Agosto 2024

Freelancer para varios empleadores

Trabajé como freelancer en varios proyectos. Algunos de estos proyectos

- Implementé una plataform para visualización de turbinas.
- Implementé mi propio wizard. Actualmente módulo publicado en NPM.

Enero 2022 - Enero 2023

Mid senior front-end, Dt4o

Participé en la implemetación de una plataforma de administración para el manejo de inteligencia artificial. Algunas características interesantes son:

- Integré componentes web nativos, componentes de React y Vuejs en un solo proyecto.
- Implementé un wizard con estado persistente.

Deciembre 2020 - Enero 2022

Junior front-end, XETID

Desarrollé el front-end de la plataform Ticket. Esta plataforma vende a otras empresas el servicio de gestionar su sistema de reservas virtuales.

EDUCACIÓN

Ingeniero de software

Universidad Central Marta Abreu de las Villas (2015-2020)

HABILIDADES

• JavaScript: Experto

• Expressjs: Experimentado

• Vuejs: Experto

- Vuetify, Bootstrap y TailwindCSS: Experimentado
- Nodejs: Experimentado
- HTML, CSS y SCSS: Experimentado

IDIOMAS

• Inglés: Avanzado

• Español: Nativo